---
title: "Lab 02 - Пластиковые отходы"
author: "Вставьте сюда Ваше имя"
date: "Вставьте сюда дату"
output: github_document
---

## Загружаем пакеты и данные

```{r load-packages, message=FALSE}
library(tidyverse) 
```

```{r load-data, message=FALSE}
plastic_waste <- read_csv("data/plastic-waste.csv")
```

## Упражнения

### Упражнение 1

Замените этот текст и добавьте ваш ответ на Упражнение 1.

```{r plastic-waste-continent}
# вставьте сюда ваш код
```

### Упражнение 2

```{r plastic-waste-density}
# вставьте сюда ваш код
```

### Упражнение 3

Замените этот текст и добавьте ваш ответ на Упражнение 3.

### Упражнение 4

Замените этот текст и добавьте ваш ответ на Упражнение 4.

```{r plastic-waste-violin}
# вставьте сюда ваш код
```

### Упражнение 5

Замените этот текст и добавьте ваш ответ на Упражнение 5.

```{r plastic-waste-mismanaged}
# вставьте сюда ваш код
```

### Упражнение 6

Замените этот текст и добавьте ваш ответ на Упражнение 6.

```{r plastic-waste-mismanaged-continent}
# вставьте сюда ваш код
```

### Упражнение 7

Замените этот текст и добавьте ваш ответ на Упражнение 7.

```{r plastic-waste-population-total}
# вставьте сюда ваш код
```

```{r plastic-waste-population-coastal}
# вставьте сюда ваш код
```

### Упражнение 8

Замените этот текст и добавьте ваш ответ на Упражнение 8.

```{r recreate-viz}
# вставьте сюда ваш код
```
