---
title: "Бронирование отелей - манипулирование данными"
author: "Mine Çetinkaya-Rundel translated by Basil Yakimov"
output: github_document
---

```{r load-pkg, message = FALSE, warning=FALSE}
library(tidyverse)
library(skimr)
```

```{r load-data, message = FALSE, warning=FALSE}
# From TidyTuesday: https://github.com/rfordatascience/tidytuesday/blob/master/data/2020/2020-02-11/readme.md
hotels <- read_csv("https://raw.githubusercontent.com/rfordatascience/tidytuesday/master/data/2020/2020-02-11/hotels.csv")
```

## Упражнения

### Упражнение 1.

Разминка!
Взгляните на обзор данных, который формирует функция `skim()`.

**Примечание:** Решение уже приведено.
Ваша задача - просто собрать документ и посмотреть результат.
Описание всех переменных приведено в секции [Data dictionary] в конце документа, хотя вам не нужно досконально разбираться во всех переменных, чтобы выполнить упражнения.

```{r hotels-skim}
skim(hotels)
```

### Упражнение 2.

Путешествуют ли люди из прихоти?
Давайте посмотрим...

Заполните пропуски для фильтрования бронирований, где гость **не** из США (`country` code `"USA"`) и `lead_time` меньше одного дня.

**Примечание:** Вам нужно установить `eval=TRUE`, когда код будет завершен и его нужно будет запустить.

```{r travel-whim, eval=FALSE}
hotels %>%
  filter(
    country ____ "USA", 
    lead_time ____ ____
    )
```

### Упражнение 3.

В скольких бронированиях фигурирует хотя бы один ребенок (child) **или** младенец (baby)?

В следующем фрагменте кода замените:

-   `[ХОТЯ БЫ]` на логический оператор "хотя бы" (в двух местах)
-   `[ИЛИ]` на логический оператор "или"

**Примечание:** Вам нужно установить `eval=TRUE`, когда код будет завершен и его нужно будет запустить.

```{r some-children, eval=FALSE}
hotels %>%
  filter(
    children [ХОТЯ БЫ] 1 [ИЛИ] babies [ХОТЯ БЫ] 1
    )
```

### Упражнение 4.

Как вы думаете: где более вероятно обнаружить бронирования с детьми и младенцами? В городском отеле или курортном? Проверьте свою интуицию.
Используя `filter()`, определите число бронирований в курортном отеле, в которых фигурирует более одного ребенка (child) **или** младенца (baby) в номере.
Затем, сделайте то же самое для городского отеля и сравните число строк в полученных фреймах.

```{r resort-children}
# добавьте сюда код
# уделите внимание корректности синтаксиса и стилю форматирования
```

```{r city-children}
# добавьте сюда код
# уделите внимание корректности синтаксиса и стилю форматирования
```

### Упражнение 5.

Создайте таблицу частот числа взрослых (`adults`) в бронированиях.
Отобразите результаты в порядке убывания, так что наиболее распространенный вариант был сверху.
Какое число взрослых в бронировани встречается чаще всего в этом наборе данных?
Есть ли какие-нибудь неожиданные результаты?

**Примечание:** Не забудьте дать имя вашему фрагменту кода (там, где сейчас указано `label-me-1`).
Имя должно быть коротким, информативным и не должно содержать пробелов.
Оно также не должно повторять имя предыдущего фрагмента, иначе R Markdown выдаст ошибку о повторяющихся именах фрагментов.

```{r label-me-1}
# добавьте сюда код
# уделите внимание корректности синтаксиса и стилю форматирования
```

### Упражнение 6.

Повторите Упражнение 5 для отмененных бронирований (`is_canceled` закодирован как 1) и для неотмененных бронирований (`is_canceled` закодирован как 0).
Что это говорит о неожиданных результатах, которые вы заметили в предыдущем упражнении?

**Примечание:** Не забудьте дать имя вашему фрагменту кода (там, где сейчас указано `label-me-2`).

```{r label-me-2}
# добавьте сюда код
# уделите внимание корректности синтаксиса и стилю форматирования
```

### Упражнение 7.

Рассчитайте минимум, среднее, медиану и максимум среднесуточной цены (`adr`), в группах по типам отелей (`hotel`), так что вы получите эти статистики отдельно для курортных и городских отелей.
Какой тип отеля в среднем дороже?

```{r label-me-3}
# добавьте сюда код
# уделите внимание корректности синтаксиса и стилю форматирования
```

### Упражнение 8.

Мы наблюдаем два необычных значения в описательных статистиках - отрицательный минимум и очень большой максимум.
К какому типу этолей они относятся?
Найдите эти наблюдения в наборе данных и выясните дату прибытия (год и месяц), а также сколько людей (взрослых, детей и младенцев) останавливалось в номере.
Вы можете исследовать данные в браузере, чтобы обнаружить эти значения, но лучше найти их воспрозводимым способом утем написания кода.

**Примечание:** Например, можно использовать `filter` по заданной цене `adr` и выбрать нужные столбцы с помощью `select`.

```{r label-me-4}
# добавьте сюда код
# уделите внимание корректности синтаксиса и стилю форматирования
```

## Data dictionary

Ниже приведено полное описание данных.
Обратите внимание, что оно длинное (много переменных в данных), но мы используем ограниченное множество переменных в нашем анализе.

| variable                       | class     | description                                                                                                                                                                                                                                                                                                                                                                                                                         |
|:-------------------------------|:----------|:------------------------------------------------------------------------------------------------------------------------------------------------------------------------------------------------------------------------------------------------------------------------------------------------------------------------------------------------------------------------------------------------------------------------------------|
| hotel                          | character | Hotel (H1 = Resort Hotel or H2 = City Hotel)                                                                                                                                                                                                                                                                                                                                                                                        |
| is_canceled                    | double    | Value indicating if the booking was canceled (1) or not (0)                                                                                                                                                                                                                                                                                                                                                                         |
| lead_time                      | double    | Number of days that elapsed between the entering date of the booking into the PMS and the arrival date                                                                                                                                                                                                                                                                                                                              |
| arrival_date_year              | double    | Year of arrival date                                                                                                                                                                                                                                                                                                                                                                                                                |
| arrival_date_month             | character | Month of arrival date                                                                                                                                                                                                                                                                                                                                                                                                               |
| arrival_date_week_number       | double    | Week number of year for arrival date                                                                                                                                                                                                                                                                                                                                                                                                |
| arrival_date_day_of_month      | double    | Day of arrival date                                                                                                                                                                                                                                                                                                                                                                                                                 |
| stays_in_weekend_nights        | double    | Number of weekend nights (Saturday or Sunday) the guest stayed or booked to stay at the hotel                                                                                                                                                                                                                                                                                                                                       |
| stays_in_week_nights           | double    | Number of week nights (Monday to Friday) the guest stayed or booked to stay at the hotel                                                                                                                                                                                                                                                                                                                                            |
| adults                         | double    | Number of adults                                                                                                                                                                                                                                                                                                                                                                                                                    |
| children                       | double    | Number of children                                                                                                                                                                                                                                                                                                                                                                                                                  |
| babies                         | double    | Number of babies                                                                                                                                                                                                                                                                                                                                                                                                                    |
| meal                           | character | Type of meal booked. Categories are presented in standard hospitality meal packages: <br> Undefined/SC – no meal package;<br>BB – Bed & Breakfast; <br> HB – Half board (breakfast and one other meal – usually dinner); <br> FB – Full board (breakfast, lunch and dinner)                                                                                                                                                         |
| country                        | character | Country of origin. Categories are represented in the ISO 3155–3:2013 format                                                                                                                                                                                                                                                                                                                                                         |
| market_segment                 | character | Market segment designation. In categories, the term "TA" means "Travel Agents" and "TO" means "Tour Operators"                                                                                                                                                                                                                                                                                                                      |
| distribution_channel           | character | Booking distribution channel. The term "TA" means "Travel Agents" and "TO" means "Tour Operators"                                                                                                                                                                                                                                                                                                                                   |
| is_repeated_guest              | double    | Value indicating if the booking name was from a repeated guest (1) or not (0)                                                                                                                                                                                                                                                                                                                                                       |
| previous_cancellations         | double    | Number of previous bookings that were cancelled by the customer prior to the current booking                                                                                                                                                                                                                                                                                                                                        |
| previous_bookings_not_canceled | double    | Number of previous bookings not cancelled by the customer prior to the current booking                                                                                                                                                                                                                                                                                                                                              |
| reserved_room_type             | character | Code of room type reserved. Code is presented instead of designation for anonymity reasons                                                                                                                                                                                                                                                                                                                                          |
| assigned_room_type             | character | Code for the type of room assigned to the booking. Sometimes the assigned room type differs from the reserved room type due to hotel operation reasons (e.g. overbooking) or by customer request. Code is presented instead of designation for anonymity reasons                                                                                                                                                                    |
| booking_changes                | double    | Number of changes/amendments made to the booking from the moment the booking was entered on the PMS until the moment of check-in or cancellation                                                                                                                                                                                                                                                                                    |
| deposit_type                   | character | Indication on if the customer made a deposit to guarantee the booking. This variable can assume three categories:<br>No Deposit – no deposit was made;<br>Non Refund – a deposit was made in the value of the total stay cost;<br>Refundable – a deposit was made with a value under the total cost of stay.                                                                                                                        |
| agent                          | character | ID of the travel agency that made the booking                                                                                                                                                                                                                                                                                                                                                                                       |
| company                        | character | ID of the company/entity that made the booking or responsible for paying the booking. ID is presented instead of designation for anonymity reasons                                                                                                                                                                                                                                                                                  |
| days_in_waiting_list           | double    | Number of days the booking was in the waiting list before it was confirmed to the customer                                                                                                                                                                                                                                                                                                                                          |
| customer_type                  | character | Type of booking, assuming one of four categories:<br>Contract - when the booking has an allotment or other type of contract associated to it;<br>Group – when the booking is associated to a group;<br>Transient – when the booking is not part of a group or contract, and is not associated to other transient booking;<br>Transient-party – when the booking is transient, but is associated to at least other transient booking |
| adr                            | double    | Average Daily Rate as defined by dividing the sum of all lodging transactions by the total number of staying nights                                                                                                                                                                                                                                                                                                                 |
| required_car_parking_spaces    | double    | Number of car parking spaces required by the customer                                                                                                                                                                                                                                                                                                                                                                               |
| total_of_special_requests      | double    | Number of special requests made by the customer (e.g. twin bed or high floor)                                                                                                                                                                                                                                                                                                                                                       |
| reservation_status             | character | Reservation last status, assuming one of three categories:<br>Canceled – booking was canceled by the customer;<br>Check-Out – customer has checked in but already departed;<br>No-Show – customer did not check-in and did inform the hotel of the reason why                                                                                                                                                                       |
| reservation_status_date        | double    | Date at which the last status was set. This variable can be used in conjunction with the ReservationStatus to understand when was the booking canceled or when did the customer checked-out of the hotel                                                                                                                                                                                                                            |
