---
title: "Работа с единственным фреймом"
subtitle: "<br><br> Data Science in a Box"
author: "[datasciencebox.org](https://datasciencebox.org/)"
output:
  xaringan::moon_reader:
    css: ["../xaringan-themer.css", "../slides.css"]
    lib_dir: libs
    nature:
      ratio: "16:9"
      highlightLines: true
      highlightStyle: solarized-light
      countIncrementalSlides: false
---

```{r child = "../setup.Rmd"}
```

```{r packages, echo=FALSE, message=FALSE, warning=FALSE}
library(tidyverse)
```

class: middle

# .hand[У нас...]

.huge[.green[есть]] .hand[один фрейм]

.huge[.pink[и мы хотим]] .hand[нарезать, пошинковать и выжать из него максимум]

---

## Данные: бронирование отелей

- Данные по двум отелям: одному курортному и одному городскому
- Наблюдения: Каждая строка - это бронирование

```{r message=FALSE}
hotels <- read_csv("data/hotels.csv")
```

---

class: middle

# `select`, `arrange`, и `slice`

---

## `select` для выбора переменных

```{r}
hotels |>
  select(hotel, lead_time) #<<
```

---

## `select` для исключения переменных

.small[
```{r output.lines=18}
hotels |>
  select(-agent) #<<
```
]

---

## `select` для выбора диапазона переменных

```{r}
hotels |>
  select(hotel:arrival_date_month) #<<
```

---

## `select` для выбора переменных с особыми свойствами

```{r}
hotels |>
  select(starts_with("arrival")) #<<
```

---

## `select` для выбора переменных с особыми свойствами

```{r}
hotels |>
  select(ends_with("type")) #<<
```

---

## Функции-помощники

- `starts_with()`: начинается с префикса
- `ends_with()`: заканчивается суффиксом
- `contains()`: содержит строку
- `num_range()`: соответствует числовому диапазону типа x01, x02, x03
- `one_of()`: соответствует перечню имен из текстового вектора
- `everything()`: соответствует всем переменным
- `last_col()`: выбирает последнюю переменную, возможно со смещением
- `matches()`: соответствует регулярному выражению (последовательность символов, отражающая некую структуру, которую нужно найти в тексте)

.footnote[
См. справку по этим функциям, например `?everything`.
]

---

## `arrange` для упорядочивания в порядке возрастания/убывания

.pull-left[
```{r}
hotels |>
  select(adults, children, babies) |>
  arrange(babies) #<<
```
]
.pull-right[
```{r}
hotels |>
  select(adults, children, babies) |>
  arrange(desc(babies)) #<<
```
]

---

## `slice` для выбора строк по номерам

.midi[
```{r output.lines=17}
# first five
hotels |>
  slice(1:5) #<<
```
]

---

.tip[
В R вы можете использовать символ `#` для добавления комментариев к коду. 
Любой текст после `#` будет распечатан как есть и не будет выполняться как код на языке R.
Это полезно для для комментирования кода и для временного отключения определенных строк кода при отладке.
]

.small[
```{r output.lines=10}
hotels |>
  # slice the first five rows  # это строка комментария
  #select(hotel) |>           # эта не будет выполнена
  slice(1:5)                   # а эта будет выполняться
```
]

---

class: middle

# `filter`

---

## `filter` для выбора подмножества строк

.midi[
```{r output.lines=17}
# бронирования в городском отеле
hotels |>
  filter(hotel == "City Hotel") #<<
```
]

---

## `filter` со множеством условий одновременно

```{r}
hotels |>
  filter( 
    adults == 0,     #<<
    children >= 1    #<<
    ) |> 
  select(adults, babies, children)
```

---

## `filter` для более сложных условий

```{r}
# бронирования без взрослых, но с детьми либо младенцами в номере
hotels |>
  filter( 
    adults == 0,     
    children >= 1 | babies >= 1     # | means or  #<<
    ) |>
  select(adults, babies, children)
```

---

## Логические операторы в R

<br>

оператор    | определение                  || оператор     | определение
------------|------------------------------||--------------|----------------
`<`         | меньше                       ||`x`&nbsp;&#124;&nbsp;`y`     | `x` ИЛИ `y` 
`<=`        |	меньше или равно             ||`is.na(x)`    | проверяет `x` на предмет равенства `NA`
`>`         | больше                       ||`!is.na(x)`   | проверяет `x` на предмет неравенства `NA`
`>=`        |	больше или равно             ||`x %in% y`    | проверяет `x` на предмет вхождения в `y`
`==`        |	в точности равно             ||`!(x %in% y)` | проверяет `x` на предмет отсутствия в `y`
`!=`        |	не равно                     ||`!x`          | не `x`
`x & y`     | `x` И `y`                    ||              |

---

.your-turn[
### Ваша очередь!

Пришло время поэкспериментировать с набором данных по отелям!

- Переходите в RStudio и начинайте `AE 04 - Hotels + Data wrangling`.
- Откройте документ R Markdown и выполните упражнения 1 - 4.
]

---

class: middle

# `distinct` и `count`

---

```{r include=FALSE}
options(dplyr.print_max = 20)
```


## `distinct` для выбора уникальных строк

... и `arrange` для упорядочивания по алфавиту

.small[
.pull-left[
```{r}
hotels |> 
  distinct(market_segment) |> #<<
  arrange(market_segment)
```
]
.pull-right[
```{r output.lines=13}
hotels |> 
  distinct(hotel, market_segment) |> #<<
  arrange(hotel, market_segment)
```
]
]

---

## `count` для создания таблицы частот

.pull-left[
```{r}
# алфавитный порядок уже по умолчанию
hotels |>
  count(market_segment) #<<
```
]
--
.pull-right[
```{r}
# упорядочиваем по убыванию частот
hotels |>
  count(market_segment, sort = TRUE) #<<
```
]

---

## `count` и `arrange`

.pull-left[
```{r}
# в порядке возрастания частоты
hotels |>
  count(market_segment) |>
  arrange(n) #<<
```
]
.pull-right[
```{r}
# в порядке убывания частоты
# то же, что sort = TRUE
hotels |>
  count(market_segment) |>
  arrange(desc(n)) #<<
```
]

---

## `count` для работы с множеством переменных

```{r}
hotels |>
  count(hotel, market_segment) #<<
```

---

## порядок имеет значение при использовании `count`

.midi[
.pull-left[
```{r}
# сначала тип отеля
hotels |>
  count(hotel, market_segment) #<<
```
]
.pull-right[
```{r}
# сначала сегмент рынка
hotels |>
  count(market_segment, hotel) #<<
```
]
]

---

.your-turn[
### Ваша очередь!

- Возвращайтесь в RStudio и продолжайте `AE 04 - Hotels + Data wrangling`.
- Откройте документ R Markdown и выполните упражнения 5 и 6.
]

---

class: middle

# `mutate`

---

## `mutate` для добавления новой переменной

```{r}
hotels |>
  mutate(little_ones = children + babies) |> #<<
  select(children, babies, little_ones) |>
  arrange(desc(little_ones))
```

---

## Малыши в курортном и городском отеле

.midi[
.pull-left[
```{r}
# Курорт
hotels |>
  mutate(little_ones = children + babies) |>
  filter(
    little_ones >= 1,
    hotel == "Resort Hotel"
    ) |>
  select(hotel, little_ones)
```
]
.pull-right[
```{r}
# Городской отель
hotels |>
  mutate(little_ones = children + babies) |>
  filter(
    little_ones >= 1,
    hotel == "City Hotel"
    )  |>
  select(hotel, little_ones)
```
]
]

---

.question[
Что происходит в следующем фрагменте кода?
]

.midi[
```{r}
hotels |>
  mutate(little_ones = children + babies) |>
  count(hotel, little_ones) |>
  mutate(prop = n / sum(n))
```
]

---

class: middle

# `summarise` и `group_by`

---

## `summarise` для описательных статистик

```{r}
# средняя ежедневная цена по всем бронированиям
hotels |>
  summarise(mean_adr = mean(adr)) #<<
```

--

.pull-left-wide[
.tip[
`summarise()` всецело изменяет фрейм, сворачивая строки до единственной описательной статистики и убирает все столбцы, не имеющие отношения к расчетам.
]
]

---

.tip[
`summarise()` также допускает небольшую неряшливость и позволяет не давать имена новым столбцам, но это не рекомендуется!
]

.pull-left[
`r emo::ji("x")`

```{r}
hotels |>
  summarise(mean(adr))
```
]
.pull-right[
`r emo::ji("white_check_mark")`

```{r}
hotels |>
  summarise(mean_adr = mean(adr))
```
]

---

## `group_by` для сгруппированных операций

```{r}
# средняя ежедневная цена по всем бронированиям в городском и курортном отелях
hotels |>
  group_by(hotel) |> #<<
  summarise(mean_adr = mean(adr))
```

---

## Расчет частот

Два следующих примера дают одинаковый результат, поэтому `count` - это просто сокращение для `group_by` при расчете частот

.pull-left[
```{r}
hotels |>
  group_by(hotel) |>
  summarise(n = n())
```
]
.pull-right[
```{r}
hotels |>
  count(hotel)
```
]

---

## Несколько описательных статистик

`summarise` можно применять для расчета множества описательных статистик

```{r}
hotels |>
  summarise(
    min_adr = min(adr),
    mean_adr = mean(adr),
    median_adr = median(adr),
    max_adr = max(adr)
    )
```

---

.your-turn[
### Ваша очередь!

Пришло время по-настоящему поэкспериментировать с набором данных по отелям!

- Переходите в RStudio и начинайте `AE 04 - Hotels + Data wrangling`.
- Откройте документ R Markdown и выполните упражнения 7 и 8.
]
