---
title: "Визуализация категориальных данных"
subtitle: "<br><br> Data Science in a Box"
author: "[datasciencebox.org](https://datasciencebox.org/)"
output:
  xaringan::moon_reader:
    css: ["../xaringan-themer.css", "../slides.css"]
    lib_dir: libs
    nature:
      ratio: "16:9"
      highlightLines: true
      highlightStyle: solarized-light
      countIncrementalSlides: false
---

```{r child = "../setup.Rmd"}
```

```{r packages, echo=FALSE, message=FALSE, warning=FALSE}
library(tidyverse)
library(openintro)
loans_full_schema <- loans_full_schema %>%
  mutate(grade = factor(grade, ordered = TRUE))
```

class: middle

# О типах переменных

---

## Переменные

- **Числовые** переменные могут быть разделены на **непрерывные** либо **дискретные** в зависимости от того, могут переменные принимать бесконечное число значений или только положительные целые числа (чаще всего).
- Если переменная **категориальная**, она может быть **упорядоченной**, если ее уровни обладают естественным порядком.

---

### Данные 

```{r}
library(openintro)
loans <- loans_full_schema %>%
  select(loan_amount, interest_rate, term, grade, 
         state, annual_income, homeownership, debt_to_income)
glimpse(loans)
```

---

class: middle

# Столбчатый график

---

## Столбчатый график

```{r}
ggplot(loans, aes(x = homeownership)) +
  geom_bar()
```

---

## Сегментированный столбчатый график

```{r}
ggplot(loans, aes(x = homeownership, 
                  fill = grade)) + #<<
  geom_bar()
```

---

## Сегментированный столбчатый график

```{r}
ggplot(loans, aes(x = homeownership, fill = grade)) +
  geom_bar(position = "fill") #<<
```

---

.question[
Какой график полезнее для визуализации отношения между недвижимостью заемщика и классом качества ссуды?
]

.pull-left[
```{r echo=FALSE, out.width = "100%"}
ggplot(loans, aes(x = homeownership, fill = grade)) +
  geom_bar()
```
]
.pull-right[
```{r echo=FALSE, out.width = "100%"}
ggplot(loans, aes(x = homeownership, fill = grade)) +
  geom_bar(position = "fill")
```
]

---

## Настройка столбчатого графика

.panelset[
.panel[.panel-name[Plot]
```{r ref.label = "bar-custom", echo = FALSE, warning = FALSE}
```
]
.panel[.panel-name[Code]
```{r bar-custom, fig.show = "hide", warning = FALSE}
ggplot(loans, aes(y = homeownership, #<<
                  fill = grade)) +
  geom_bar(position = "fill") +
  labs( #<<
    x = "Доля", #<<
    y = "Владение недвижимостью", #<<
    fill = "Класс качества", #<<
    title = "Классы качества ссуд Кредитного клуба", #<<
    subtitle = "и недвижимость заемщиков" #<<
  ) #<<
```
]
]

---

class: middle

# Отношения между числовыми и категориальными переменными

---

## Уже проходили...

- Раскрашенные и разделенные на панели гистограммы и графики плотности
- Параллельные диаграммы размаха

---

## Скрипичные графики (Violin plots)

```{r warning = FALSE}
ggplot(loans, aes(x = homeownership, y = loan_amount)) +
  geom_violin()
```

---

## Ridge plots

```{r warning = FALSE}
library(ggridges)
ggplot(loans, aes(x = loan_amount, y = grade, fill = grade, color = grade)) + 
  geom_density_ridges(alpha = 0.5)
```

---
