---
title: "Визуализация персонажей Звездных войн"
author: "Mine Çetinkaya-Rundel"
output: github_document
---

```{r load-packages, include=FALSE}
library(tidyverse)
```

### Взглянем на фрейм starwars.

```{r glimpse-starwars}
glimpse(starwars)
```

### Модифицируйте следующий график для замены цвета всех точек на розовый (`"pink"`).

```{r scatterplot}
ggplot(starwars, 
       aes(x = height, y = mass, color = gender, size = birth_year)) +
  geom_point(color = "#30509C")
```

### Добавьте заголовок и подписи к осям и легенде. Раскомментируйте строчки, чтобы увидеть результат.

```{r scatterplot-labels}
ggplot(starwars, 
       aes(x = height, y = mass, color = gender, size = birth_year)) +
  geom_point(color = "#30509C") +
  labs(
    #title = "___",
    #x = "___", 
    #y = "___",
    #___
    )
```

### Выберите одну категориальную переменную из набора данных и постройте столбчатый график ее распределения.

(Небольшой фрагмент стартового кода представлен ниже и этот фрагмент кода не будет исполняться (настройка `eval = FALSE`), поскольку имеющийся код синтаксически некорректен и не может быть исполнен, что заблокирует весь документ.
Когда вы дополните этот код, замените настройку фрагмента на `eval = TRUE` либо вообще удалите опцию `eval`).

```{r barplot, eval = FALSE}
ggplot(starwars, aes(___)) +
  geom___
```

### Выберите одну числовую переменную из набора данных и постройте гистограмму ее распределения.

(На сей раз стартового фрагмента кода нет, работайте самостоятельно!)

```{r histogram}

```

### Выберите числовую и категориальную переменные и создайте визуализацию (вы сами выбираете тип!) отношения между этими переменными. Помимо вашего кода и результата, изложите интерпретацию вашей визуализации.

```{r num-cat}

```

### Выберите две категориальные переменные и создайте визуализацию отношения между этими переменными. Помимо вашего кода и результата, изложите интерпретацию вашей визуализации.

```{r cat-cat}

```

### Выберите две числовые и две категориальные переменные и создайте визуализацию, которая включает все эти переменные. Изложите интерпретацию вашей визуализации.

```{r multi}

```
